臺灣臺南地方法院刑事判決
110年度交易字第211號
公  訴  人  臺灣臺南地方檢察署檢察官
被      告  王亦祥





上列被告因公共危險案件，經檢察官提起公訴（110年度偵字第3
166號），被告就被訴事實為有罪之陳述，本院裁定進行簡式審
判程序，判決如下：
    主  文
王亦祥犯不能安全駕駛動力交通工具罪，累犯，處有期徒刑捌月
。
    事實及理由
一、本件犯罪事實、證據及應適用之法條，除證據部分增列「被
    告王亦祥於本院準備程序及審理中之自白」，應適用之法條
    增列「刑事訴訟法第273條之1第1項、第299條第1項前段、
    第310條之2、第454條第2項」之外，其餘均引用檢察官起訴
    書之記載（如附件）。
二、被告有如起訴書犯罪事實欄所載執行完畢之前科紀錄，有臺
    灣高等法院被告前案紀錄表1份在卷可稽，其於受徒刑執行
    完畢後，5年內故意再犯本案有期徒刑以上之罪，依刑法第4
    7條第1項規定，為累犯，其公共危險罪部分依法加重其刑。
    至司法院釋字第775號解釋，依解釋文及理由之意旨，係指
    構成累犯者，不分情節，一律加重最低本刑，於不符合刑法
    第59條所定要件之情形下，致生行為人所受之刑罰超過其所
    應負擔罪責之個案，不符罪刑相當原則、比例原則。於此範
    圍內，在修正前，為避免發生上述罪刑不相當之情形，法院
    就該個案應裁量是否加重最低本刑；依此，該解釋係指個案
    應量處最低法定刑、又無法適用刑法第59條在內減輕規定之
    情形，法院應依此解釋意旨裁量不予加重最低本刑（最高法
    院108年度台上字第338號、第976號判決意旨參照），審酌
    被告未因前罪（酒駕公共危險）徒刑執行完畢而有所警惕，
    猶故意再犯本案公共危險犯罪，可認其有特別惡性及對刑罰
    反應力薄弱，依刑法第47條第1項規定加重法定最低本刑之
    結果，並無上開解釋所指罪刑不相當之情形，自仍有上開刑
    法第47條第1項規定之適用，併此敘明。
三、如不服本判決應於收受本判決後20日內向本院提出上訴書狀
    ，並應敘述具體理由。其未敘述上訴理由者，應於上訴期間
    屆滿後20日內向本院補提理由書狀（均須按他造當事人之人
    數附繕本）「切勿逕送上級法院」。
本案經檢察官李政賢提起公訴，檢察官林容萱到庭執行職務。

中　　華　　民　　國　　110 　年　　8 　　月　　3 　　日
　　　　　　　　　刑事第四庭    法　官　彭喜有
以上正本證明與原本無異
  　　　　　　　　　　　　　　　書記官　陳冠廷
中　　華　　民　　國　　110 　年　　8 　　月　　3 　　日
附錄本案論罪科刑法條全文
中華民國刑法第185條之3第1項第1款：
駕駛動力交通工具而有下列情形之一者，處 2 年以下有期徒刑
，得併科 20 萬元以下罰金：
一、吐氣所含酒精濃度達每公升零點二五毫克或血液中酒精濃度
    達百分之零點零五以上。
二、有前款以外之其他情事足認服用酒類或其他相類之物，致不
    能安全駕駛。
三、服用毒品、麻醉藥品或其他相類之物，致不能安全駕駛。

附  件
臺灣臺南地方檢察署檢察官起訴書
                                     110年度偵字第3166號
　　被　　　告　王亦祥　男　42歲（民國00年0月00日生）
　　　　　　　　　　　　住○○市○○區○○路000巷00弄0號                          1樓
　　　　　　　　　　　　國民身分證統一編號：Z000000000號
上列被告因公共危險案件，業經偵查終結，認應提起公訴，茲將
犯罪事實及證據並所犯法條分敘如下：
　　　　犯罪事實
一、王亦祥前因公共危險案件，經臺灣臺南地方法院以107年度
    交簡字第3433號判決處有期徒刑6月確定，於民國108年6月1
    8日徒刑執行完畢。詎其猶不知悔改，於110年1月20日0時許
    起至同日5時30分許止，在臺南市關廟區關廟國中附近不詳
    地點食用含有酒精成分之薑母鴨料理，明知飲酒後吐氣所含
    酒精濃度達每公升0.25毫克以上，不得駕駛動力交通工具，
    仍未待體內酒精退卻，基於酒後駕車致交通公共危險之故意
    ，於同日7時許，駕駛車牌號碼000-0000號自用小客車上路。嗣
    於同日7時47分許，行經臺南市○○區○○路000號前，不慎與胡
    惠英所騎乘車牌號碼000-0000號普通重型機車發生交通事故
    （過失傷害部分未據告訴），經警獲報後到場處理，依法對
    王亦祥施以酒精濃度吐氣檢測，並於同日8時2分，測得其吐氣
    所含酒精濃度達每公升0.39毫克，始悉上情。
二、案經臺南市政府警察局歸仁分局報告偵辦。
　　　　證據並所犯法條
一、上揭犯罪事實，業據被告王亦祥於警詢及偵查中坦承不諱，
    核與證人胡惠英於警詢中所述情節相符，並有臺南市政府警
    察局歸仁分局酒精測定紀錄表1張、呼氣酒精測試器檢定合格證
    書1份、臺南市政府警察局舉發違反道路交通管理事件通知單1
    張、道路交通事故現場圖、道路交通事故調查報告表㈠㈡、現場
    暨車損照片17張、車輛詳細資料報表1張、證號查詢汽車駕駛
    人資料表1張在卷可稽，足認被告自白與事實相符，被告犯嫌
    堪以認定。
二、核被告所為，係犯刑法第185條之3第1項第1款之服用酒類吐
    氣所含酒精濃度達每公升0.25毫克以上而駕駛動力交通工具
    罪嫌。被告前受有期徒刑之執行完畢，有本署刑案資料查註
    紀錄表在卷可佐，其於5年以內故意再犯本件有期徒刑以上
    之罪，為累犯，請依刑法第47條第1項之規定，加重其刑。
    另請審酌被告除犯罪事實欄所載之前案紀錄外，其前於103
    、105、106年間，皆因公共危險案件經法院判刑確定，有本
    署刑案資料查註紀錄表1 紙在卷可憑，本案係被告第5次公
    共危險犯行，顯見被告不知悔改屢屢再犯，未收警惕矯正之
    效，其法治觀念極其薄弱，爰請從重量處其刑。
三、依刑事訴訟法第251條第1項提起公訴。
　　此　致
臺灣臺南地方法院
中　　華　　民　　國　 110　　年　　2 　　月　　2 　　日
　　　　　　　　　　　　　　　檢　察　官　李政賢
本件證明與原本無異
中　　華　　民　　國　 110　　年　　2 　　月　　17　　日
                              書  記  官  黃莉媞